臺灣高雄地方法院刑事判決　　　　　　　　　　　　九十二年度易字第二三二五號
　　公　訴　人　臺灣高雄地方法院檢察署檢察官
　　被　　　告　甲○○
右列被告因毀損等案件，經檢察官提起公訴（九十二年度偵字第二一一三九號），本
院判決如左：
    主  文
楊幼珠損壞他人之機車及自行車之座墊、輪胎，足以生損害於他人，處拘役貳拾伍日
，如易科罰金，以佰元折算壹日。
扣案之小剪刀支均沒收。
    事  實
一、甲○○於民國九十二年十月十九日一時四十分許，持其所有之剪刀三支，無故翻
    越乙○○位於高雄市苓雅區○○○路一二０巷四十號住宅之圍牆而侵入其內，並
    以上開自備之剪刀劃破乙○○停放庭院之車號ＺＩＵ─四一六號機車一部及自行
    車一部之座墊與輪胎，致令不堪用，足以生損害於乙○○。嗣因楊幼珠翻越圍牆
    時，為乙○○之鄰居發覺有異而報警並前來告知乙○○，甲○○見形跡敗露，立
    即開門逃往鄰近街道，乙○○則隨後追出，而在高雄市苓雅區○○○路與五福路
    口追獲，並經警員適時到場而查獲，並在甲○○身上扣得上開小剪刀三支。
二、案經乙○○訴由高雄市政府警察局苓雅分局移送台灣高雄地方法院檢察署檢察官
    偵查起訴。
    理  由
一、訊之被告楊幼珠對於在上開時地為警查獲並自其身上扣得小剪刀三支一事，固不
    諱言，惟矢口否認有何侵入告訴人乙○○住宅及毀損其機車、自行車之座墊及輪
    胎等犯行，辯稱：案發時伊係欲前往西仔灣而經過上開被查獲之地點，因錢掉了
    而在該處尋找，後見告訴人自後追趕而來，伊害怕其有不良之企圖才逃跑，隨即
    就有警察到場，至於小剪刀三支係伊先前在路旁拾獲後放在身上，因伊平日有習
    慣見到東西在路上就會拾起放在身上，且該三支小剪刀不可能割破機車及自行車
    之座墊、輪胎云云。惟查，本件業據證人即告訴人乙○○於警訊及偵查及本院審
    理中指訴綦詳，復有告訴人機車、自行車之座墊及輪胎遭損壞之相片六張附卷可
    稽，並有小剪刀三支扣案可憑，且該三支小剪刀均甚為銳利，業經本院於審理中
    當庭勘驗無誤，被告所稱該三支小剪刀無法割破告訴人之機車、自行車之座墊與
    輪胎等，與事實並不相符；另被告於偵查及本院審理中均先稱與告訴人家中之人
    均不相識，復又稱曾與告訴人之子及媳婦有過節（見偵卷第六頁至第七頁及本院
    九十三年二月六日審判筆錄）其先後之供述反覆不一，況證人即乙○○之子鄭明
    哲亦於本院審理中到庭證述，被告與其太太（即告訴人之媳）於二、三年前曾有
    過口角，之後家中車輛座墊、輪胎即多次被人劃破，大門及機車之鑰匙孔亦曾被
    人灌膠等語屬實，顯見被告確與告訴人家之人有所嫌隙，其應係挾怨報復而持剪
    刀侵入告訴人家中割破車輛之座墊、輪胎，被告所辯顯係卸責之詞，不足採信；
    罪證明確，被告侵入住宅及毀損之犯行均堪以認定。
二、核被告所為，係分別犯刑法第三百零六條第一項之侵入住宅罪及第三百五十四條
    之毀棄損壞他人之物罪。被告所犯上開二罪間，有方法結果之關係，為牽連犯，
    應從一重之毀棄損壞他人之物罪論處。審酌被告因細故生怨而侵入他人家中毀損
    物品，造成他人之財產及精神上之損害，且犯後仍不知悔改，委言卸責，惟念其
    所造成之財產損害僅二千餘元尚非鉅大等一切情狀，量處如主文所示之刑，並諭
    知易科罰金之折算標準。扣案之剪刀三支，為被告所有供本件犯罪所用之物，爰
    依刑法第三十八條第一項第二款宣告沒收。
據上論斷，應依刑事訴訟法第二百九十九條第一項前段，刑法第三百零六條、第三百
五十四條、第五十五條、第四十一條第一項前段、第三十八條第一項第二款，罰金罰
鍰提高標準條例第一條前段、第二條，判決如主文。
中      華      民      國      九十三      年      二    月    十三    日
                                  臺灣高雄地方法院刑事第十四庭
                                      審判長法  官    李淑惠
                                            法  官    黃呈熹
                                            法  官    林俊寬
右正本證明與原本無異。
如不服本判決，應於判決送達後十日內，向本院提出上訴狀。
                                            書記官    蔡淑貞
中      華      民      國      九十三      年      二    月    十三    日
